# 陈版，股东放弃债权问题求教！

提问人：tony868lamy 时间：2011-10-19 15:03:24
回复 ganshijun2011 的帖子
认定为一项权益性交易的重组利得在会计上并未确认一项收入或利润，为何要在利润表中要确认所得税费。税务与会计区别开来，两条线分别进行处理。

回答人：chenyiwei
赞同。与权益性交易导致的权益增加直接相关的所得税，应当直接调整相关的股东权益。所得税准则第二十一条第（二）项。